# 请教陈版，以业务进行整体出资的核算方式

提问人：sc040411 时间：2017-01-26 10:12:11
陈版您好，A公司拟将一个事业部（公司内部独立核算可以形成一项业务）作为出资与公司B进行设立公司C（A对C公司不控制但有重大影响），请问这项业务对A公司的处理是否类似于子公司股权稀释至重大影响的账务处理。 另外，如果A公司将这个事业部进行整体对外转让，是否类似处置子公司的处理方式。 谢谢陈版！

回答人：chenyiwei
可以这样理解。处置一个业务并丧失控制权但保留重大影响（包括以构成业务的资产对联营企业出资），在合并报表层面参照《企业会计准则第 33 号——合并财务报表（ 2014 年修订）》中对处置子公司股权并丧失控制权的规定处理。

提问人：doly 时间：2017-01-27 06:36:12
请教陈老师，我怎么觉得对于A个别报表是非货币性交换，合并报表如果按处置股权丧失控制权具体该怎么做？祝您春节阖家欢乐！

回答人：chenyiwei
个别报表层面也可以理解为非货币性交换，但更好的理解是部分处置业务但保留重大影响。具体如何处理可参考合并报表准则第五十条规定，对取得联营企业股权按公允价值计量，与被处置业务对应的净资产账面价值之间的差额确认为营业外收支。

提问人：sc040411 时间：2017-02-06 09:48:43
谢谢陈版的回复，您说的合并报表准则五十条我刚看了，上面联营公司股权的的公允价值与处置业务的净资产账面价值的差额确认当期投资收益，这个是应确认为投资收益还是营业外收入呢？另外该收益是不是算作非经常性损益呢？

回答人：chenyiwei
1 、营业外收入。 2 、属于非经常性损益。